臺灣彰化地方法院刑事判決　　　　　　100年度簡上字第153號
公　訴　人　臺灣彰化地方法院檢察署檢察官
上　訴　人
即　被　告　黃勝傑
上列上訴人因違反家庭暴力防治法案件，不服本院刑事庭100年
度簡字第1654號民國100年8月15日第一審簡易判決（起訴書案號
：臺灣彰化地方法院檢察署100年度偵字第5680號），提起上訴
，本院管轄之第二審合議庭判決如下：
    主      文
上訴駁回。
黃勝傑緩刑貳年，緩刑期內付保護管束。
    事實及理由
一、本案經本院審理結果，認原審之認事用法均無不當，應予維
    持，並引用原審簡易判決書記載之事實、證據及理由（如附
    件。
二、上訴人上訴理由略以：案發時伊只是想要帶小孩回家而已，
    原審量刑過重云云。
三、按量刑輕重，係屬事實審法院得依職權自由裁量之事項，苟
    已斟酌刑法第57條各款所列情狀而未逾越法定刑度，不得遽
    指為違法。原審依刑事訴訟法第449條第1項前段、第454條
    第1項，家庭暴力防治法第61條第1款、第2款、第4款，刑法
    第11條前段、第41條第1項前段，逕以簡易判決處被告有期
    徒刑肆月，如易科罰金，以新臺幣1,000元折算1日，其認事
    用法並無違誤，量刑亦屬妥適，上訴人上訴為無理由，應予
    駁回。惟查被告未曾因故意犯罪受有期徒刑以上刑之宣告，
    此有臺灣高等法院被告前案紀錄表可憑，因一時失慮，偶罹
    刑典，且告訴人具狀表明願意原諒被告，有陳述意見狀1份
    在卷可稽，顯見被告經此偵審之教訓，當知所警惕，信無再
    犯之虞，本院認所宣告之刑以暫不執行為適當，併依刑法第
    74條第1項第1款諭知緩刑2年，以啟自新；並依家庭暴力防
    治法第38條第1項之規定，併諭知應於緩刑期間內付保護管
    束，期能使被告於保護管束期間，確切明瞭行為所造成之損
    害，並培養正確之法治及家庭觀念。
據上論斷，應依刑事訴訟法第455條之1第1項、第3項、第373條
、第368條，家庭暴力防治法第38條第1項，刑法第74條第1項第1
款，判決如主文。
本案經檢察官施教文到庭執行職務。
中    華    民    國   100    年    12    月    5     日
                  刑事第九庭      審判長法官  蕭文學
                                  法      官  鮑慧忠
                                  法      官  紀佳良
以上正本證明與原本無異。
本件不得上訴。
中    華    民    國   100    年    12    月    5     日
                                  書  記  官  林佑儒
附錄本案論罪科刑法條：
家庭暴力防治法第38條
犯家庭暴力罪或違反保護令罪而受緩刑之宣告者，在緩刑期內應
付保護管束。
法院為前項緩刑宣告時，得命被告於付緩刑保護管束期間內，遵
守下列一款或數款事項：
一、禁止實施家庭暴力。
二、禁止對被害人為騷擾、接觸、跟蹤、通話、通信或其他非必
    要之聯絡行為。
三、遷出被害人之住居所。
四、遠離下列場所特定距離：被害人之住居所、學校、工作場所
    或其他被害人或其特定家庭成員經常出入之特定場所。
五、完成加害人處遇計畫。
六、其他保護被害人或其特定家庭成員安全之事項。
法院依前項第 5 款規定，命被告完成加害人處遇計畫前，得準
用第 14 條第 2 項規定。
法院為第 1 項之緩刑宣告時，應即通知被害人及其住居所所在
地之警察機關。
受保護管束人違反第 2 項保護管束事項情節重大者，撤銷其緩
刑之宣告。
附件
臺灣彰化地方法院刑事簡易判決         100年度簡字第1654號
聲  請  人  臺灣彰化地方法院檢察署檢察官
被      告  黃勝傑  男  39歲（民國OO年O月OO日生）
                    身分證統一編號：Ｚ000000000號
                    住彰化縣和美鎮○○里○○路○段165號
上列被告因違反家庭暴力防治法案件，經檢察官聲請以簡易判決
處刑（100 年度偵字第5680號），本院判決如下：
    主  文
黃勝傑犯違反保護令罪，處有期徒刑肆月，如易科罰金，以新臺
幣壹仟元折算壹日。
    事  實  及  理  由
一、犯罪事實：黃勝傑與丁淑卿曾為夫妻（現已離婚），2 人間
    具有家庭暴力防治法第3 條第1 款所定之家庭成員關係。黃
    勝傑曾對丁淑卿實施家庭暴力之不法侵害行為，經本院於民
    國99年11月17日以99年度家護字第557 號民事通常保護令，
    裁定禁止黃勝傑對丁淑卿實施身體或精神上不法侵害之行為
    、不得對丁淑卿為騷擾之聯絡行為、應遠離丁淑卿經常出入
    之場所（娘家地址：彰化縣埔鹽鄉○○村○○路2 巷84之12
    號）至少100 公尺，保護令之有效期間為10個月，該保護令
    業經黃勝傑收受並知悉內容。詎黃勝傑仍基於違反保護令之
    犯意，於100 年6 月16日22時30分許，帶著其與丁淑卿所生
    之長子黃○○（82年10月生，年籍詳卷），前往丁淑卿所居
    住之彰化縣埔鹽鄉○○村○○路2 巷84之12號住處，欲將其
    次子黃○○（85年2 月生，年籍詳卷）帶離該處，而與丁淑
    卿之父丁水樹發生肢體拉扯，黃勝傑明知丁淑卿在屋內，仍
    在屋外大聲咆哮，以「幹妳娘」、「你沒資格作孩子的母親
    ，你臭查某」等語辱罵丁淑卿，未遠離丁淑卿上開住處至少
    100 公尺，並對丁淑卿實施精神上之不法侵害及騷擾行為，
    而違反前開保護令裁定。
二、前項犯罪事實，有下列證據可資為佐：
  (一)被告黃勝傑於警詢、偵查中之供述。
  (二)證人即被害人丁淑卿於警詢、偵查中之證言。
  (三)證人即在場之丁水樹於警詢、偵查中之證述；證人丁樹騰、
    何阿菊於警詢時之證言。
  (四)被告之個人戶籍資料查詢結果、本院99年度家護字第557 號
    民事通常保護令裁定、彰化縣警察局溪湖分局處理家庭暴力
    與兒少保護案件調查紀錄（通報）表各1 份。
  (五)現場照片16張、現場平面圖1 紙。
三、按家庭暴力防治法所稱「家庭暴力」，係指家庭成員間實施
    身體或精神上不法侵害之行為；又所謂「騷擾」，係謂任何
    打擾、警告、嘲弄或辱罵他人之言語、動作或製造使人心生
    畏怖情境之行為，同法第2 條第1 款及第3 款分別定有明文
    。查被告與被害人丁淑卿原係夫妻關係，為家庭暴力防治法
    第3 條第1 款所定之家庭成員。核被告所為，係犯家庭暴力
    防治法第61條第1 款、第2 款、第4 款之違反保護令罪（起
    訴法條漏載家庭暴力防治法第61條第1 款）。被告雖一次違
    反保護令裁定所禁止之數款行為，惟法院依家庭暴力防治法
    第14條第1 項規定核發保護令者，該保護令內之數款規定，
    均係保護令之內容，僅將其違犯情形逐一列舉，被告如同時
    違反保護令內數款規定，仍僅論以一違反保護令罪。爰審酌
    被告漠視法院所核發之保護令裁定，所為造成丁淑卿心理受
    創，及其犯罪情節、犯後態度等一切情狀，量處如主文所示
    之刑，並諭知易科罰金之折算標準。
四、依刑事訴訟法第449 條第1 項前段、第454 條第1 項，家庭
    暴力防治法第61條第1 款、第2 款、第4 款，刑法第11條前
    段、第41條第1 項前段，判決如主文。
五、如不服本判決，得於判決書送達之日起10日內，以書狀敘述
    理由，向本院提出上訴。
中    華    民    國   100    年    8     月    15    日
                  刑事第八庭          法  官  王素珍
以上正本證明與原本無異。
不服本判決，應於判決送達後10日內，向本院提出上訴書狀，上
訴書狀應「敘述具體上訴理由」，並按他造當事人之人數附繕本
。「切勿逕送上級法院」。
告訴人或被害人對於判決如有不服具備理由請求檢察官上訴者，
其上訴期間之計算係以檢察官收受判決正本之日期為準。
中    華    民    國   100    年    8     月    15    日
                                      書記官  廖春慧
附錄本案論罪科刑法條：
家庭暴力防治法第61條
違反法院依第 14 條第 1 項、第 16 條第 3 項所為之下列裁定
者，為本法所稱違反保護令罪，處 3 年以下有期徒刑、拘役或
科或併科新臺幣 10 萬元以下罰金：
一、禁止實施家庭暴力。
二、禁止騷擾、接觸、跟蹤、通話、通信或其他非必要之聯絡行
    為。
三、遷出住居所。
四、遠離住居所、工作場所、學校或其他特定場所。
五、完成加害人處遇計畫。